臺灣臺北地方法院民事裁定
111年度抗字第469號
抗  告  人  馬育謙  

相  對  人  裕富數位資融股份有限公司

法定代理人  許國興  



上列當事人間聲請本票裁定事件，抗告人對於本院司法事務官於
民國111年9月22日所為本院111年度司票字第12602號裁定提起抗
告，本院裁定如下：
    主  文
抗告駁回。
抗告程序費用新臺幣壹仟元由抗告人負擔。
    理  由
一、按執票人向本票發票人行使追索權時，得聲請法院裁定後強
    制執行，票據法第123條定有明文。又按本票執票人依前開
    規定，聲請法院裁定許可對發票人強制執行，性質上係屬非
    訟事件，此項聲請及抗告法院之裁定，僅依非訟事件程序，
    就本票形式上之要件是否具備予以審查為已足，並無確定實
    體上法律關係存否之效力，如發票人就票據債務之存否有爭
    執時，應由發票人另提起確認之訴，以資解決（最高法院57
    年度台抗字第76號、56年度台抗字第714號裁定要旨參照）
    。
二、相對人於原審聲請意旨略以：相對人執有抗告人民國111年2
    月10日所簽發，內載憑票支付相對人新臺幣（下同）24萬45
    12元、利息按年息16％計算、到期日為111年8月10日，暨免
    除作成拒絕證書之本票1紙（下稱系爭本票）。詎經相對人
    提示未獲付款，爰聲請就其中21萬9042元裁定准許強制執行
    等語。原裁定以其聲請與票據法第123條規定相符，准許強
    制執行。
三、抗告意旨略以：抗告人係向相對人借貸18萬元，分期48期每
    期支付5094元，共計24萬4512元，故系爭本票金額已含6萬4
    512元之高額利息，相對人再就前開金額計算16％之年息，係
    對抗告人剝兩層皮。且前開借貸之清償期至115年2月10日，
    系爭本案本票到期日應非111年8月10日。抗告人瞞著家人借
    貸，後因家人知悉而提前清償部分金額，剩餘金額亦非21萬
    9042元等語。
四、經查：
（一）相對人主張之事實，業據其提出與所述相符之系爭本票1
      紙為據，原法院就系爭本票為形式上審查，認已具備本票
      各項應記載事項，合於票據法第120條第1項規定，屬有效
      之本票，乃依同法第123條裁定准許為強制執行，核無不
      合。
（二）抗告人雖稱系爭本票金額包含高額利息，相對人卻要求加
      計16％之年息，且抗告人有依約按期清償，相對人所稱欠
      款金額及到期日均非真實云云，惟此核屬對系爭本票實體
      上之爭執，尚非本件非訟事件程序所得審究，依前揭說明
      ，應由抗告人另行提起訴訟以資解決。從而，抗告意旨指
      摘原裁定不當，求予廢棄，為無理由，應予駁回。
五、依非訟事件法第46條、第21條第2項、第24條第1項，民事訴
    訟法第495條之1第1項、第449條第1項、第95條、第78條，
    裁定如主文。
中　　華　　民　　國　　111 　年　　11　　月　　8 　　日
            民事第九庭  審判長  法  官  林玲玉
                                
                                法  官  莊仁杰

                                法  官  曾育祺 
以上正本係照原本作成。
本裁定不得再抗告。
中　　華　　民　　國　　111 　年　　11　　月　　9 　　日
                                書記官  林祐均